臺灣士林地方法院小額民事判決
111年度湖小字第1297號
原      告  陳麗琴  

被      告  王愛君  

上列當事人間請求損害賠償事件，經本院於民國111年10月24日
言詞辯論終結，判決如下：
    主  文
被告應給付原告新臺幣4,545元，及自民國111年7月20日起至清
償日止，按週年利率5%計算之利息。
原告其餘之訴駁回。
訴訟費用新臺幣1,000元，其中新臺幣90元由被告負擔，餘由原
告負擔。
本判決原告勝訴部分得假執行。
原告其餘假執行之聲請駁回。
    事實及理由
一、原告主張：被告於民國110年10月8日9時30分許，在新北市○
    ○區○○路0段00號汐止拱北殿遛狗時，本應注意飼主應將所飼
    養之犬隻為適當之管束、防護，以避免犬隻無故侵害他人之
    生命、身體，然被告竟未盡飼主管理者之責任，致其所飼養
    之德國狼犬突掙脫牽繩，朝原告攻擊，咬傷原告右大腿，造
    成原告受有右大腿發炎之傷害，原告支出醫療費用及醫療用
    品費用新臺幣（下同）1,545元，另原告因遭被告之犬隻攻
    擊後，出門在外時常擔心受怕，而於精神上受折磨，已影響
    原告日常生活，自得請求被告賠償慰撫金5萬元，爰依民法
    第190條第1項、第193條第1項及第195條第1項前段規定提起
    本件訴訟等語。並聲明：（一）被告應給付原告51,545元，
    及自起訴狀繕本送達之翌日起至清償日止按週年利率5%計算
    之利息。（二）願供擔保，請准宣告假執行。
二、被告則以：被告出門時已將犬隻載口罩及上牽繩，係犬隻要
    追貓而掙脫牽繩，途中見原告揮動手中之傘，犬隻產生戒心
    ，始咬傷原告。此過程應係意外，就原告支出的醫藥費用其
    願意賠償等語，以資抗辯。並聲明：原告之訴駁回。
三、本院之判斷：
（一）按違反保護他人之法律，致生損害於他人者，負賠償責任
      。動物加損害於他人者，由其占有人負損害賠償責任。但
      依動物之種類及性質已為相當注意之管束，或縱為相當注
      意之管束而仍不免發生損害者，不在此限，民法第184條
      第2項、同法第190條第1項定有明文。又按飼主應防止其
      所飼養動物無故侵害他人之生命、身體、自由或財產，動
      物保護法第7條亦有明定。查，被告於前揭時、地因疏失
      未採取適當之防護措施，致其犬隻攻擊原告，原告因而受
      有右大腿發炎之事實，有原告提出民生診所診斷證明書為
      證（見本院卷第13頁），另被告因過失傷害行為，經本院
      111年度湖簡字第48號刑事判決有罪，經本院調取該案卷
      宗核閱屬實，且為被告所不爭執，堪信為真實，依上開說
      明，被告自應負侵權行為損害賠償責任。
（二）就被告應負損害賠償責任之範圍審酌如下：
    1.醫療費：原告主張其因上開傷勢支出醫療費用及醫療用品
      費用共1,545元，業據提出就診之醫療費用收據及發票為
      證（見本院卷第15頁至21頁），堪屬有據，被告對此不爭
      執，應予准許。
    2.精神慰撫金：按不法侵害他人之身體、健康、名譽、自由
      、信用、隱私、貞操，或不法侵害其他人格法益而情節重
      大者，被害人雖非財產上之損害，亦得請求賠償相當之金
      額，民法第195條第1項定有明文。又慰撫金之賠償，其核
      給之標準固與財產上損害之計算不同，然非不可斟酌雙方
      身分資力與加害程度，及其他各種情形核定相當之數額（
      最高法院51年臺上字第223號判例意旨參照）。本院審酌
      被告過失情節、原告所受右大腿發炎等傷勢，兼衡兩造學
      經歷（見本院卷第49頁）、資力（見兩造稅務電子閘門財
      產所得調件明細表，置限閱卷）等一切情狀，認原告請求
      精神慰撫金3,000元尚屬合理，應予准許，逾此範圍之請
      求，尚難准許。
（三）末按給付無確定期限者，債務人於債權人得請求給付時，
      經其催告而未為給付，自受催告時起，負遲延責任。其經
      債權人起訴而送達訴狀，或依督促程序送達支付命令，或
      為其他相類之行為者，與催告有同一之效力；遲延之債務
      ，以支付金錢為標的者，債權人得請求依法定利率計算之
      遲延利息，民法第229條第2項、第233條第1項本文分別定
      有明文。本件原告之請求屬無確定期限者，其民事起訴狀
      繕本於111年7月19日送達被告（見本院卷第29頁），是原
      告就上揭所得請求之金額4,545元（即1,545＋3,000＝4,545
      ），併請求自起訴狀繕本送達翌日即111年7月20日起至清
      償日止，按週年利率5%計算之利息，亦有理由，應予准許
      。
四、從而，原告依民法第190條第1項、第193條第1項及第195條
    第1項前段規定，請求被告給付4,545元，及自111年7月20日
    起至清償日止，按週年利率5%計算之利息部分，為有理由，
    應予准許，逾此範圍，為無理由，應予駁回。本件係適用小
    額訴訟程序，所為被告敗訴之部分應依職權宣告假執行，原
    告之聲明僅促使本院依職權發動，無庸為准許之諭知。至於
    原告敗訴部分，其假執行之聲請即失其依據，應併予駁回。
五、訴訟費用負擔之依據：民事訴訟法第79條。並確定訴訟費用
    額為1,000元（第一審裁判費），其中90元由被告負擔，餘
    由原告負擔。
中　　華　　民　　國　　111 　年　　11　　月　　7 　　日
                  內湖簡易庭  法　官　林銘宏
本件為正本係照原本作成。　　　　　　　　　      
如不服本判決，應於送達後20日內，向本院提出上訴狀並應記載
上訴理由，表明關於原判決所違背之法令及其具體內容與依訴訟
資料可認為原判決有違背法令之具體事實，如於本判決宣示後送
達前提起上訴者，應於判決送達後20日內補提上訴理由書（須附
繕本）。
中　　華　　民　　國　　111 　年　　11　　月　　7 　　日
                              書記官  許秋莉